---
title: "Guía de uso: Plantillas Aru"
output: rmarkdown::html_vignette
vignette: >
  %\VignetteIndexEntry{Guía de uso: Plantillas Aru}
  %\VignetteEngine{knitr::rmarkdown}
  %\VignetteEncoding{UTF-8}
---

## Instalación

Para comenzar a utilizar las plantillas de `aruResearch`, instala el paquete directamente desde GitHub:

```{r, eval = FALSE}
# Si no tienes instalado 'remotes', instálalo primero
install.packages("remotes")

# Instalar aruResearch
remotes::install_github("AlvaroLimber/aruResearch")

```

## Cómo crear un nuevo reporte

Una vez instalado el paquete, tus plantillas estarán disponibles directamente desde RStudio:

1. Ve a **File > New File > R Markdown...**
2. Selecciona **From Template** en el menú lateral izquierdo.
3. Elige tu plantilla de `aruResearch` en la lista.
4. Haz clic en **OK**.

Esto abrirá un nuevo archivo `.Rmd` con la estructura y configuración predefinida de la Fundación Aru.

## Requisitos previos

Asegúrate de tener instalado el sistema de procesamiento de documentos (como TinyTeX) si tus plantillas generan PDFs, para evitar errores de compilación:

```{r, eval = FALSE}
if (!requireNamespace("tinytex", quietly = TRUE)) install.packages("tinytex")
tinytex::install_tinytex()
```
